---
title: "Análisis de Ventas de Premium Pizza"
author: "Tu Nombre"
date: "`r Sys.Date()`"
output:
  html_document:
    toc: true
    toc_float: true
    theme: cosmo
    highlight: tango
---

```{r setup, include=FALSE}
knitr::opts_chunk$set(echo = TRUE)
```

# Introducción

Este informe analiza los datos de ventas de Premium Pizza, explorando tendencias en precios, unidades vendidas y otros factores relevantes.

# Preparación de los Datos

Primero, carguemos las bibliotecas necesarias y los datos.

```{r load-libraries, message=FALSE, warning=FALSE}
library(tidyverse)
library(DT)
library(kableExtra)
```

```{r load-data}
df_venta <- read.csv("data_PremiumPizza.csv", stringsAsFactors = FALSE)
df_calendario <- read.csv("calendario_festivos.csv", stringsAsFactors = FALSE)

# Convertir FECHA_SEMANA a tipo Date
df_venta$FECHA_SEMANA <- as.Date(df_venta$FECHA_SEMANA)
```

# Análisis de Precios

## Precio Medio por Año

Vamos a calcular el precio medio por año y identificar el año con el precio más alto.

```{r precio-medio}
df_venta$AÑO <- format(df_venta$FECHA_SEMANA, "%Y")

precio_medio_por_año <- aggregate(PRECIO ~ AÑO, data = df_venta, FUN = mean)
precio_medio_por_año <- precio_medio_por_año[order(-precio_medio_por_año$PRECIO),]

kable(precio_medio_por_año, caption = "Precio Medio por Año") %>%
  kable_styling(bootstrap_options = c("striped", "hover"))

año_precio_mas_alto <- precio_medio_por_año$AÑO[1]
precio_mas_alto <- precio_medio_por_año$PRECIO[1]
```

**Conclusión:** El año con el precio medio más alto es `r año_precio_mas_alto` con un precio medio de `r round(precio_mas_alto, 2)`.

# Análisis de Unidades Vendidas

## Total de Unidades Vendidas en 2018

Vamos a calcular el total de unidades vendidas en 2018, imputando los valores NA con la media.

```{r unidades-2018}
media_unidades <- mean(df_venta$UNIDADES, na.rm = TRUE)
df_venta$UNIDADES_IMPUTADAS <- ifelse(is.na(df_venta$UNIDADES), media_unidades, df_venta$UNIDADES)

unidades_2018 <- sum(df_venta$UNIDADES_IMPUTADAS[df_venta$AÑO == "2018"])

```

**Resultado:** El total de unidades vendidas en 2018 fue de `r round(unidades_2018, 0)`.

# Análisis de Tiendas Abiertas

## Media de Tiendas Abiertas en Enero 2018

Calculemos la media de tiendas abiertas en enero de 2018.

```{r tiendas-enero-2018}
df_enero_2018 <- df_venta[format(df_venta$FECHA_SEMANA, "%Y-%m") == "2018-01", ]
media_tiendas_enero_2018 <- mean(df_enero_2018$TIENDAS.ABIERTAS)
```

**Resultado:** La media de tiendas abiertas en enero de 2018 fue de `r round(media_tiendas_enero_2018, 3)`.

# Análisis de GRPs

## GRPs Medios en 2019

Calculemos los GRPs medios para el año 2019.

```{r grps-2019}
df_2019 <- df_venta[df_venta$AÑO == "2019", ]
grps_medio_2019 <- mean(df_2019$GRPs)
```

**Resultado:** Los GRPs medios en 2019 fueron de `r round(grps_medio_2019, 2)`.

# Visualización de Datos

## Evolución de Precios a lo Largo del Tiempo

```{r plot-precios, fig.width=10, fig.height=6}
ggplot(df_venta, aes(x = FECHA_SEMANA, y = PRECIO)) +
  geom_line() +
  theme_minimal() +
  labs(title = "Evolución de Precios", x = "Fecha", y = "Precio")
```

# Conclusiones

En este informe, hemos analizado varios aspectos de los datos de ventas de Premium Pizza:

1. Identificamos que el año con el precio medio más alto fue `r año_precio_mas_alto`.
2. Calculamos que en 2018 se vendieron aproximadamente `r round(unidades_2018, 0)` unidades.
3. En enero de 2018, la media de tiendas abiertas fue de `r round(media_tiendas_enero_2018, 3)`.
4. Los GRPs medios en 2019 fueron de `r round(grps_medio_2019, 2)`.

Estos insights pueden ser útiles para entender las tendencias de ventas y pricing de la empresa, así como para informar futuras decisiones estratégicas.
