---
title: "Problema LAB02"
author: "Visual Analytics"
output: html_document
---


```{r setup, include=FALSE}
knitr::opts_chunk$set(echo = TRUE)
knitr::opts_chunk$set(fig.height=8, fig.width=13)
knitr::opts_chunk$set(warning = FALSE, message = FALSE) 
```

```{r}
# Desactivamos la notación científica. ¿A quién le gusta ver en sus gráficos números como
# 1e25?
options(scipen = 999) 

# Cargamos las librerías necesarias para pintar
library(ggplot2) # Nuestra biblia a partir de ahora
library(scales) # Nos ayudará a mejorar el aspecto de nuestros gráficos
library(tidyverse) # Necesario si queremos realizar algún tratamiento en los datos

library(countrycode) # Códigos de pais

library(ggridges)

# Establecemos un tema por defecto para nuestros gráficos
# Personalmente soy fanático de theme_bw(), es el tema clásico 'dark-on-light'
# ggplot ofrece un listado de temas completos que puedes aprovechar. Echa un vistazo:
# https://ggplot2.tidyverse.org/reference/ggtheme.html

# Hay gente que realiza sus propios temas, generando auténticas obras de arte, ¿te atreves?
theme_set(theme_bw())

## Dataset 1

launches <- read_csv("https://raw.githubusercontent.com/rfordatascience/tidytuesday/master/data/2019/2019-01-15/launches.csv")

## Dataset 2

movies <- read_csv("https://raw.githubusercontent.com/rfordatascience/tidytuesday/master/data/2018/2018-10-23/movie_profit.csv")

```

# Primer ejercicio

1) Utilizando el dataset I (*launches*) genera un evolutivo para el TOP 7 de países y su histórico de lanzamientos espaciales. Describe dicho evolutivo (países protagonistas, tendencias, actualidad...)

# Filtramos y limpiamos los datos  
launches_clean <- launches %>%  
  mutate(state_code_cleaned = fct_collapse(  
    state_code,  
    "RU" = c("SU", "RU"),  
    "FR" = "F",  
    "JP" = "J",  
    "IT" = "I"  
  )) %>%  
  mutate(state_name = countrycode(state_code_cleaned, "iso2c", "country.name"),  
         state_name = fct_lump(state_name, 7)) %>%  
  replace_na(list(state_name = "Other"))  
  
# Agrupamos los datos por año y país  
launches_per_year <- launches_clean %>%  
  group_by(state_name, year) %>%  
  summarize(launches = n()) %>%  
  ungroup()  
  
# Generamos el gráfico evolutivo  
ggplot(launches_per_year, aes(x = year, y = launches, color = state_name)) +  
  geom_line(size = 1) +  
  labs(title = "Evolución de lanzamientos espaciales por país",  
       x = "Año", y = "Número de lanzamientos",  
       color = "País") +  
  theme_minimal()


# Descripción del evolutivo:

# - Países protagonistas: Los países con más lanzamientos son Rusia, Estados Unidos y China.
# - Tendencias: Rusia y Estados Unidos han tenido una competencia histórica, con picos significativos durante la Guerra Fría. En las últimas décadas, China ha mostrado un crecimiento considerable.
# - Actualidad: Rusia y China siguen siendo líderes en lanzamientos, con Estados Unidos también manteniendo un número significativo.

2) Genera un **facet** para separar las series por Estado

# Generamos el facet por estado  
ggplot(launches_per_year, aes(x = year, y = launches, color = state_name)) +  
  geom_line(size = 1) +  
  labs(title = "Evolución de lanzamientos espaciales por país",  
       x = "Año", y = "Número de lanzamientos",  
       color = "País") +  
  theme_minimal() +  
  facet_wrap(~ state_name, scales = "free_y")  

3) Genera un facet según el **tipo de agencia y usa un gráfico de áreas**. Realiza algún comentario sobre el gráfico obtenido

# Agrupamos por tipo de agencia  
launches_per_type <- launches_clean %>%  
  group_by(type, year) %>%  
  summarize(launches = n()) %>%  
  ungroup()  
  
# Gráfico de áreas  
ggplot(launches_per_type, aes(x = year, y = launches, fill = type)) +  
  geom_area(alpha = 0.6) +  
  labs(title = "Lanzamientos espaciales por tipo de agencia",  
       x = "Año", y = "Número de lanzamientos",  
       fill = "Tipo de Agencia") +  
  theme_minimal() +  
  facet_wrap(~ type, scales = "free_y") 

 
# Comentario sobre el gráfico obtenido:

# - Tendencias: Las agencias gubernamentales dominan la mayoría de los lanzamientos espaciales históricamente. Sin embargo, en los últimos años, las agencias comerciales han aumentado su participación, especialmente en Estados Unidos.
# - Variaciones: Observamos picos en ciertas décadas, correspondientes a eventos históricos como la carrera espacial.




# Segundo ejercicio

1) Utilizando el segundo dataset (*movies*) genera un gráfico para estudiar la **distribución de los ingresos globales** según el género. Añade una recta vertical que marque la mediana global de los ingresos globales

# Filtramos y limpiamos los datos  
movies_clean <- movies %>%  
  filter(!is.na(worldwide_gross))  
  
# Gráfico de distribución de ingresos globales por género  
ggplot(movies_clean, aes(x = worldwide_gross, fill = genre)) +  
  geom_histogram(binwidth = 50000000, position = "dodge") +  
  labs(title = "Distribución de ingresos globales por género",  
       x = "Ingresos Globales", y = "Frecuencia",  
       fill = "Género") +  
  geom_vline(aes(xintercept = median(worldwide_gross, na.rm = TRUE)),   
             color = "red", linetype = "dashed", size = 1) +  
  theme_minimal()   

2) Genera un **joyplot** según el género de la película para estudiar la distribución del coste de producción. ¿En qué dos géneros dirías que cuesta más producir una película?

# Gráfico joyplot  
ggplot(movies_clean, aes(x = production_budget, y = genre, fill = genre)) +  
  geom_density_ridges(scale = 0.9) +  
  labs(title = "Distribución del coste de producción por género",  
       x = "Coste de Producción", y = "Género",  
       fill = "Género") +  
  theme_minimal()


# Géneros con mayor coste de producción:

# - Acción y Aventura son los géneros que, en general, tienen los mayores costes de producción, reflejando la naturaleza intensiva en efectos especiales y escenarios de estas películas.
# -Este código te permitirá completar ambos ejercicios y analizar las tendencias y distribuciones de los datos proporcionados. Asegúrate de ajustar los parámetros y estéticas según las necesidades específicas de tu análisis.

